臺灣高等法院高雄分院刑事判決　　　　 93年度上易字第663號
　　上　訴　人　台灣屏東地方法院檢察署檢察官
　　被　　　告　丁○○
上開上訴人因被告竊盜案件，不服台灣屏東地方法院93年易字第
607 號中華民國93年10月29日第一審判決（起訴案號：臺灣屏東
地方法院檢察署93年度偵字第4333號、2496號、2948號、3014號
），提起上訴（併辦案號：同署93年度偵字第5517號），本院判
決如下：
    主  文
原判決關於竊盜部分撤銷。
丁○○連續攜帶兇器竊盜，處有期徒刑捌月，扣案剪刀壹把沒收
。
      事  實
一、丁○○前因竊盜及違反毒品危害防制條例案件，經台灣屏東
    地方法院判處有期徒刑1 年6 月、6 月、10月確定，3 案接
    續執行，於民國92年4 月30日縮短刑期假釋出監，嗣經撤銷
    假釋，執行殘刑，並接續執行另2 案違反毒品防制條例案件
    有期徒刑1 年、4 月，刑期應至95年11月25日（不構成累犯
    ），詎仍不知悔改。復基於意圖為自己不法所有之概括犯意
    ，於93年6 月11日上午9 時許，在屏東縣東港鎮○○里○○
    路23之4 號處，趁丙○○不注意之際，竊取其所有置於車牌
    號碼Ｄ8-4636號自用小貨車上之電纜線一綑（長約50公尺，
    重約20公斤，價值約新台幣1,000 元），得手後，將該綑電
    纜線帶回其屏東縣東港鎮○○里○○路23號租屋處，嗣為警
    於同日上午11時50分許，循線在上揭租屋處當場查獲。又承
    上開竊盜之概括之犯意，與不詳姓名之成年人綽號「明仔」
    基於共同犯意之聯絡，於93年6 月23日下午1 時許，在屏東
    縣東港鎮興台里第一市場內，竊取乙○○所有之魚丸製作機
    器上配件白鐵製石臼2 個，經警採得丁○○之指紋，循線查
    獲。又承上開竊盜之概括犯意，於93年7 月8 日22時許，在
    屏東縣東港鎮加油站附近，以可供兇器使用之自備剪刀1 把
    開啟機車電門，竊取甲○○所有車牌號碼WEF-403 號輕機車
    1 輛作為代步工具，嗣於93年7 月9 日21時30分許，在屏東
    縣東港鎮○○路段，經警查獲，並扣得丁○○所有供犯罪所
    用之剪刀1 把。
二、案經屏東縣警察局東港分局報請屏東地方法院檢察署檢察官
　　偵查起訴及併案審理。
    理  由
一、右揭犯罪事實，業據被告丁○○於本院審理時坦承不諱，核
    與被害人丙○○、乙○○、甲○○於警詢中之指訴情節大致
    相符（本件適用簡式審判程序，此部分有證據能力），並有
    贓證物認領保管單2 紙（第1 件、第3 件部分）、現場照片
    15張（第1 件、第2 件、第3 件）、扣押物品目錄表（第2
    件）、內政部警政署刑事警察局93年8 月4 日刑紋字第0930
    157708號鑑驗書（第2 件部分）、車輛竊盜、車牌失竊個別
    查詢報表查詢車輛認可資料（第3 件部分），足證被告自白
    與事實相符。至於公訴人聲請併案意旨雖認被告併有竊取被
    害人乙○○所有之3 根白鐵製之攪拌棒云云，但此部分為被
    告堅詞否認，且僅被害人乙○○片面之詞，尚無積極證據足
    以證明被告併有竊取該3 根白鐵攪拌棒，併此敘明。本件事
    證明確，被告之犯行堪以認定。
二、核被告所為，其前開第1 次、第2 次之竊盜行為，係犯刑法
    第320 條第1 項之竊盜罪；又被告前開第3 次之竊盜行為，
    係攜帶剪刀1 把為作案工具，而該扣案之剪刀甚為尖銳，足
    以傷人身體，自屬兇器之1 種，其此次竊盜行為，係犯同法
    第321 條第1 項第3 款之攜帶兇器竊盜罪。其第2 次竊盜犯
    行，與不詳姓名成年人綽號「明仔」者有犯意之聯絡及行為
    之分擔，為共同正犯。其前開3 次竊盜犯行，時間緊接，犯
    罪基本構成要件相同，顯係基於概括之犯意為之，為連續犯
    ，應依刑法第56條規定從一重之攜帶兇器竊盜論以一罪，並
    加重其刑。
三、原審據以論處被告竊盜罪刑，固非無見；惟查，原審未及就
    被告前開第2 次、第3 次竊盜犯行，予以併案審理，尚有未
    洽，檢察官上訴意旨執此而指摘原判決此部分不當，為有理
    由，應由本將原判決關於竊盜部分撤銷改判。爰審酌被告素
    行，其竊盜之次數，所得財物，及其犯罪後坦承犯行等一切
    情狀，量處如主文第2 項所示之刑。扣案之剪刀1 把，係被
    告所有供竊取本案機車犯罪所用之物，業據被告供明在卷，
    依刑法第38條第1 項第2 款之規定宣告沒收。
四、被告收受贓物罪部分，業經原審判決確定，但尚未送執行。
據上論結，應依刑事訴訟法第369 條第1 項前段、第364 條、第
299 條第1 項前段，刑法第56條、第321 條第1 項第3 款、第38
條第1項第2款，判決如主文。
本案經檢察官許月雲到庭執行職務。
中　　華　　民　　國　　94　　年　　1 　　月　　31　　日
　　　　　　刑事第五庭    審判長法　官  曾永宗
                                法　官  陳明富
                                法　官  邱永貴
以上正本證明與原本無異。
不得上訴。
　　　　　　　　　　　　　  　　書記官  唐奇燕
中　　華　　民　　國　　94　　年　　1 　　月　　31　　日
附錄本件判決論罪科刑法條：
中華民國刑法第321條第1項第3款
犯竊盜罪而有左列情形之一者，處6 月以上、5 年以下有期徒刑
：
三攜帶兇器而犯之者。
